# 延长质保服务如何会计处理

提问人：yqyxh0723 时间：2022-07-21 17:27:12
A公司为一家设备制造厂商，所售设备通常存在 1 年的质保期，质保期内，公司免费维修和更换设备部件，同行业公司中也大多提供 1 年左右的质保期。假设A公司为某一客户提供设备，并于2021 年末通过验收，A公司已确认收入，合同约定质保期为设备验收后的 1 年， 2022 年 6 月末，因该客户为新建产线，客户需要公司免费延长 1 年质保期。则此时延长质保服务如何进行会计认定和处理？

回答人：chenyiwei
如果该项质保期延长不是在原销售合同中已经约定的，也已经超出了该行业内的常规惯例，A公司基于维护客户关系等考虑免费提供 1 年额外质保，则应在A公司同意该延长质保期安排时（ 2022 年 6 月），合理预估延长 1 年质保期内的质保成本，对其确认预计负债和销售费用。

提问人：chenyiwei 时间：2022-07-24 14:42:23
如果该项质保期延长不是在原销售合同中已经约定的，也已经超出了该行业内的常规惯例，A公司基于维护客户关系等考虑免费提供 1 年额外质保，则应在A公司同意该延长质保期安排时（ 2022 年 6 月），合理预估延长 1 年质保期内的质保成本，对其确认预计负债和销售费用。
点评
zhs7403
由于超过行业惯例，是否作为服务质保更合理？
发表于 2022-7-25 08:45

回答人：chenyiwei
回复楼上批注：这样考虑主要是因为这是在正常的保证性质保期满后临时决定的额外安排，此前相关的收入均已确认完毕，如果认定为服务性质保，则要么对应收入为零，要么需将前期已确认的收入冲回一部分作为该项服务性质保的收入。基于简化处理考虑，鉴于其偶发和非常规性质，直接将其相关成本作为销售费用考虑。
由于该项额外质保安排的达成是发生于原合同项下义务（包括履约义务和保证性质保义务）已全部履行完毕之后，故不作为合同变更处理。